臺灣嘉義地方法院民事裁定
111年度監宣字第193號
聲  請  人  張素昭  

相對人即受  
監護宣告人  田張素娥

關  係  人  田金蓮  

上列聲請人與相對人即受監護宣告人間聲請准許處分受監護宣告
人之財產事件，本院裁定如下：
    主    文
一、准許聲請人代為處分受監護宣告之人田張素娥所有如附表所
    示之不動產。前述處分所得之款項應全部存入受監護宣告人
    田張素娥於嘉義縣太保市農會新埤分部，戶名：田張素娥，
    帳號：○○○○○○○○○○○○○○○○號之帳戶內。
二、聲請費用新臺幣壹仟元由受監護宣告之人田張素娥負擔。
    理    由
一、聲請意旨：聲請人為相對人即受監護宣告人田張素娥（女，民國00年0 月00日生）之胞妹，相對人前經本院於民國111 年3 月4 日以111 年度監宣字第13號民事裁定宣告為受監護宣告之人，並選定聲請人為其監護人，及指定關係人田金蓮為會同開具財產清冊之人，因相對人原由聲請人每日晨昏間接送至嘉義長庚護理之家附設日照中心照護，聲請人已心力交瘁、體力透支，相對人名下所有財產除如附表所示不動產外，僅有前夫遺留半俸每月新臺幣（下同）2 萬元，扣除保險費用，約剩餘1 萬5,000 元，再扣除平日吃穿用度及日照費用，所剩無幾，現因相對人需人24小時看護照顧，聲請處分相對人所有如附表所示之不動產，作為相對人生活、看護等費用之需，故為受監護宣告之人之利益，依法聲請准許處分受監護宣告之人所有如附表所示之不動產等語。
二、監護人對於受監護人之財產，非為受監護人之利益，不得使
    用、代為或同意處分。監護人為下列行為，非經法院許可，
    不生效力：㈠代理受監護人購置或處分不動產；㈡代理受監護
    人，就供其居住之建築物或其基地出租、供他人使用或終止
    租賃，民法第1101條第1 項、第2 項定有明文。經本院調查
    ，聲請人為受監護宣告之人之胞妹，受監護宣告之人前於11
    1 年3 月4 日經本院以111 年度監宣字第13號民事裁定為受
    監護宣告之人，並選定聲請人為監護人，及指定關係人即相
    對人之長女田金蓮為會同開具財產清冊之人，並已會同開具
    財產清冊之人，向本院陳報受監護宣告之人財產清冊等情，
    有戶籍謄本附卷可憑，並經本院依職權調取111 年度監宣字
    第13號監護宣告民事卷（下簡稱監宣卷）查閱屬實。又聲請
    人主張之前述事實，已據其提出相對人全國財產稅總歸戶財
    產查詢清單、土地所有權狀等件影本為憑（見本院卷第13至
    15頁），亦可信為真實。則聲請人聲請處分受監護宣告人之
    不動產，核與法律規定相符。
三、又相對人所有除附表所示之不動產外，名下存款各為8,089 元、2 萬2,289 元、5 萬6,700 元，無其他動產，經聲請人會同開具財產清冊之人開具受監護宣告人之財產清冊陳報本院在案，並有全國財產稅總歸戶財產查詢清單、相對人金融機構存摺影本附於本院卷及前述監宣卷可憑（見本院卷第13頁、監宣卷第109 至121 頁）。再者，相對人名下雖有如附表所示之財產及半俸，但無其他所得來源可支應其相關照護費用等情，亦有聲請狀附卷可憑（見本院卷第9 頁）。另參酌聲請人提出該土地係欲以400 萬元出售，經核略高於土地公告現值，且與周邊交易行情相當，亦有土地建物買賣實價資料、買賣土地約定書、土地登記第一類謄本附卷可查（見本院卷第39至43、51至53頁）。應認符合受監護宣告人之利益。因此，聲請人主張為相對人之利益而處分該土地，應屬有據。所以，聲請人聲請本院許可其代理處分相對人所有如主文所示之不動產，為有理由，應予准許。
四、又監護人應以善良管理人之注意，執行監護職務。再者，監
    護人於執行監護職務時，因故意或過失，致生損害於受監護
    人者，應負賠償之責。又法院於必要時，得命監護人提出監
    護事務之報告、財產清冊或結算書，檢查監護事務或受監護
    人之財產狀況，亦為民法第1113條準用同法第1100條、第11
    09條第1 項、第1103條第2 項之規定。則本件聲請人即監護
    人處分受監護宣告人所有如主文所示之不動產，自應妥適管
    理，並使用於相對人照護所需等費用。又為保障受監護人之
    利益，聲請人應於處分附表所示之不動產後30日內，提出變
    動後之財產清冊，陳報法院，併此說明。
五、依家事事件法第164 條第2 項，裁定如主文。
中　　華　　民　　國　　111 　年　　8 　　月　　17　　日
                   家事法庭     法  官  李文輝
以上正本係照原本作成。 
如對本裁定抗告，須於裁定送達後10日之不變期間內，向本院提
出抗告狀，並繳納抗告費新臺幣1,000 元。
中　　華　　民　　國　　111 　年　　8 　　月　　17　　日
                                書記官　張紜飴
     
附表：（111 年度監宣字193 號）
編號 種類 財產標的 面積（平方公尺） 權利範圍  1 土地 嘉義縣○○市○○段○○○段0000地號 1,929.00 全部